臺灣板橋地方法院刑事判決　　　　　　　　　　　　九十三年度訴字第一二一０號
　　公　訴　人　臺灣板橋地方法院檢察署檢察官
　　被　　　告　甲○○
右列被告因違反毒品危害防制條例案件，經檢察官提起公訴（九十三年度毒偵字第一
四二三、一七０九、二０六六號），本院依簡式審判程序審理，判決如左：
    主  文
甲○○連續施用第一級毒品，處有期徒刑玖月；扣案之第一級毒品海洛因壹包（驗餘
淨重零點零玖公克）、摻有海洛因香煙壹支（海洛因與香煙已無法分離）均沒收銷燬
之，注射針筒支沒收。又施用第二級毒品，處有期徒刑肆月。應執行有期徒刑壹年
；扣案之第一級毒品海洛因壹包（驗餘淨重零點零玖公克）、摻有海洛因香煙壹支均
沒收銷燬之，注射針筒支沒收。
    事  實
一、甲○○前於民國八十九年間，因施用第一級、第二級毒品案件，經本院於八十九
    年十月二十日，以八十九年度易字第二九一０號判決，分別判處有期徒刑十月、
    七月，應執行刑一年四月，案經上訴臺灣高等法院復撤回上訴確定，於九十年九
    月二十二日入監服刑。又於九十年間，因犯竊盜罪，經本院於九十年十二月十一
    日，以九十年度易字第三三五三號判決判處有期徒刑三月確定。復於九十年間，
    因施用第一級、第二級毒品案件，經本院於九十年十二月二十四日，以九十年度
    訴字第一七四九號判決，分別判處有期徒刑十一月、八月，應執行刑一年六月，
    並經臺灣高等法院以九十一年度上訴字第一一二九號上訴駁回確定。前開竊盜、
    施用毒品案件，經臺灣高等法院以九十一年度聲字第一０三六號裁定更定其應執
    行刑為有期徒刑一年八月，並與上案接續執行，嗣於九十二年十二月二十六日縮
    短刑期假釋出監，所餘期間交付保護管束（不構成累犯，如後述）。其間，又於
    八十七年、八十八年間，因施用第一級、第二級毒品案件，經本院以八十八年度
    毒聲字第九九六號裁定送觀察、勒戒後，認有繼續施用毒品之傾向，再經本院以
    八十八年度毒聲字第一六三四號（起訴書誤載為八十八年度毒聲字第五八二二號
    ）裁定令入戒治處所施以強制戒治一年，嗣因評定為合格，無繼續執行之必要，
    再經本院以八十八年度毒聲字第五八二二號裁定停止戒治，所餘戒治期間，付保
    護管束。嗣因保護管束期間屆滿，而由臺灣板橋地方法院檢察署檢察官於八十九
    年三月二十二日，以八十九年度戒毒偵字第一八０號為不起訴處分確定。復於八
    十九年間，因施用第一級、第二級毒品案件，經本院於八十九年五月三十一日以
    八十九年度毒聲字第三四八三號裁定令入戒治處所施以強制戒治一年，並經臺灣
    板橋地方法院檢察署檢察官以八十九年度毒偵字第三五九二號、八十九年度毒偵
    字第四二八一號（併案案號）起訴，經本院以上述八十九年度易字第二九一０號
    判決判處有期徒刑十一月、七月，應執行有期徒刑一年四月確定，其中強制戒治
    部分嗣因評定為合格，無繼續執行之必要，再經本院以九十年度毒聲字第六０二
    號裁定停止戒治，於九十年二月二十二日停止處分執行，所餘戒治期間，付保護
    管束在案，被告於上開停止戒治付保護管束期間內，復於九十年間，因施用第一
    級、第二級毒品案件，經本院以前開九十年度訴字第一七四九號判決，分別判處
    有期徒刑十一月、八月，應執行刑一年六月確定。猶不知悔改，其明知海洛因、
    安非他命係毒品危害防制條例第二條第一款所定之第一級、第二級毒品，依法不
    得施用、持有，竟基於施用毒品之概括犯意，自九十三年一月間某日起至同年四
    月中旬某日止，平均一天至三天施用一次，分別在桃園縣八德市○○街七十一巷
    內、臺北縣鶯歌鎮○○街五十號住處內等處，以將毒品海洛因摻水後置入注射針
    筒加以注射於身體部位，或將毒品海洛因捲入香煙中吸用之方式，施用第一級海
    洛因多次。另於九十三年一月十六日下午二時許（起訴書誤載為下午二時三十分
    許），為警採尿回溯前九十六小時內之某時，在不詳處所，以將安非他命置入玻
    璃球內燃燒加熱之方式，施用第二級毒品安非他命一次。嗣先後在下列時間、地
　　點為警查獲：(一)、於九十三年一月十六日上午十一時五十分許，在桃園縣八德市
  　○○街七十一巷內為警查獲，並扣得注射針筒一支、摻有海洛因之香煙一支。(二)
    、於九十三年二月一日下午五時許，在臺北縣鶯歌鎮○○○路與育英路口為警查
    獲，並扣得注射針筒一支。(三)、於九十三年四月二十一日晚間十一時許，在臺北
    縣鶯歌鎮○○街五十號前為警查獲，並扣得海洛因一包（驗餘淨重零點零九公克
    ）、注射針筒一支。
二、案經桃園縣政府警察局大溪分局報請臺灣桃園地方法院檢察署呈請臺灣高等法院
    檢察署檢察長令轉臺灣板橋地方法院檢察署檢察官暨臺北縣政府警察局三峽分局
    報請臺灣板橋地方法院檢察署檢察官偵查起訴。
    理  由
一、按刑事訴訟法於九十二年二月六日修正公布，依該法第二百八十四條一規定，除
    簡式審判程序及簡易程序案件外，第一審應行合議審判，復依同法第二百七十三
    條之一第一項規定，除被告所犯為死刑、無期徒刑、最輕本刑為三年以上有期徒
    刑之罪或高等法院管轄第一審案件者外，於第一次審判期日前之準備程序進行中
    ，被告先就被訴事實為有罪之陳述時，審判長得告知被告簡式審判程序之旨，並
    聽取當事人、代理人、辯護人及輔佐人之意見後，裁定進行簡式審判程序。經核
    被告甲○○所犯係死刑、無期徒刑、最輕本刑為三年以上有期徒刑以外之罪，其
    於準備程序中就被訴事實為有罪之陳述，經法官告知簡式審判程序之旨，並聽取
    公訴人、被告之意見後，本院爰依上開修正公布施行之刑事訴訟法規定，合議裁
    定由受命法官獨任進行簡式審判程序，合先敘明。
二、右揭犯罪事實，業經被告甲○○於警詢及本院審理時坦承不諱，核與證人林任遠
    於警詢時之證述相符，且被告於九十三年一月十六日下午二時許，為警查獲後採
    集尿液，送驗結果嗎啡陽性反應、甲基安非他命陽性反應。另被告於九十三年二
    月一日晚間七時許、九十三年四月二十二日上午七時許為警查獲後採集尿液，送
    鑑驗結果分別呈鴉片類嗎啡陽性反應、鴉片類陽性反應，此有桃園縣衛生局不法
    藥物尿液檢定書、法務部調查局九十三年六月十七日調科壹字第０九三六二四一
    四四五０號檢驗通知書、臺灣檢驗科技股份有限公司九十三年二月十一日出具之
    濫用藥物尿液檢驗報告書、臺灣檢驗科技股份有限公司九十三年四月二十八日出
    具之濫用藥物尿液檢驗報告書濫用藥物尿液檢驗檢體監管紀錄表、桃園縣政府警
    察局大溪分局偵辦毒品案被採尿人姓名、編號對照表、臺灣桃園地方法院檢察署
    不法藥物尿液檢體送驗單、臺北縣政府警察局三峽分局查獲毒品危害防制條例案
    姓名對照表、臺北縣政府警察局三峽分局查獲毒品危害防制條例案姓名對照表各
    一紙附卷可稽。此外，並有第一級毒品海洛因一包（淨重零點零九公克）、摻有
    海洛因香煙一支、注射針筒三支扣案可證，又前開海洛因一包經送法務部調查局
    鑑驗結果，確含有第一級毒品海洛因成分，復有該局九十三年六月十六日調科壹
    字第０六０００八三０三號鑑定通知書一紙附卷為憑。是被告前開不利於己之自
    白核與事實相符，被告連續施用第一級毒品海洛因及施用第二級毒品安非他命之
    犯行，堪以認定。
三、又被告甲○○於八十七年、八十八年間，因施用第一級、第二級毒品案件，經本
    院以八十八年度毒聲字第九九六號裁定送觀察、勒戒後，認有繼續施用毒品之傾
    向，再經本院以八十八年度毒聲字第一六三四號（起訴書誤載為八十八年度毒聲
    字第五八二二號）裁定令入戒治處所施以強制戒治一年，嗣因評定為合格，無繼
    續執行之必要，再經本院以八十八年度毒聲字第五八二二號裁定停止戒治，所餘
    戒治期間，付保護管束。嗣因保護管束期間屆滿，而由臺灣板橋地方法院檢察署
    檢察官於八十九年三月二十二日，以八十九年度戒毒偵字第一八０號為不起訴處
    分確定。復於八十九年間，因施用第一級、第二級毒品案件，經本院以八十九年
    度毒聲字第三四八三號裁定令入戒治處所施以強制戒治，並經臺灣板橋地方法院
    檢察署檢察官以八十九年度毒偵字第三五九二號、八十九年度毒偵字第四二八一
    號（併案案號）起訴，經本院以上述八十九年度易字第二九一０號判決判處有期
    徒刑十一月、七月，應執行有期徒刑一年四月確定。其中強制戒治部分嗣因評定
    為合格，無繼續執行之必要，再經本院以九十年度毒聲字第六０二號裁定停止戒
    治，於九十年二月二十二日停止處分執行，所餘戒治期間，付保護管束在案，被
    告於上開停止戒治付保護管束期間內，復於九十年間，因施用第一級、第二級毒
    品案件，經本院於九十年十二月二十四日，以九十年度訴字第一七四九號判決，
    分別判處有期徒刑十一月、八月，應執行刑一年六月確定等情，有臺灣高等法院
    被告全國前案紀錄表、臺灣板橋地方法院檢察署刑案資料查註紀錄表及上開不起
    訴處分書、聲請簡易判決處刑書、判決書各一份在卷可按，被告顯係於前案施用
    毒品經觀察、勒戒後，認有繼續施用毒品傾向，復經強制戒治期滿後，由檢察官
    為不起訴處分，再因施用毒品經強制戒治期滿後，五年內再犯本件施用第一級、
    第二級毒品罪，應予依法論科。
四、查毒品危害防制條例業於九十二年六月六日經立法院修正通過，總統於九十二年
    七月九日公布，並自九十三年一月九日開始施行。本件被告行為時已在新法施行
    後，自應適用新法，而不生新舊法比較之問題，合先敘明。核被告甲○○所為，
    係犯修正後毒品危害防制條例第十條第一項、第二項之施用第一級海洛因、第二
    級毒品安非他命罪。被其持有第一級毒品海洛因、第二級毒品安非他命之行為，
    均為其施用之高度行為所吸收，不另論罪。又被告先後多次施用第一級毒品海洛
    因之行為，時間緊接，犯罪構成要件亦相同，顯係基於概括之犯意而為，應依刑
    法第五十六條連續犯之規定論以一罪，並加重其刑。而被告所犯施用第一級毒品
    罪及第二級毒品罪二罪間，犯意個別，行為互殊，應予分論併罰。查被告曾有如
    事實欄之前科紀錄，有臺灣高等法院被告全國前案紀錄表、臺灣板橋地方法院檢
    察署刑案資料查註記錄表各一紙附卷可按，依最高法院八十八年度台非字第二一
    八號判決：「二以上裁判各宣告之有期徒刑，接續執行時，應依刑法第七十九條
    之一，合併計算假釋期間時，依本院最近見解，須待合併計算之刑期執行完畢，
    如執行中假釋出獄，須假釋期滿，殘刑均已以執行論後，始可認為執行完畢。」
    之意旨，尚未執行完畢，故未構成累犯，附此敘明。爰審酌被告甲○○前經送觀
    察、勒戒、強制戒治後，猶應知所惕勵，對於施用毒品之違法性及可罰性，應有
    明確而強烈之認識，詎其不知悛悔，復行施用海洛因、安非他命，戕害自己身心
    健康，兼衡其智識程度、犯罪動機、目的、施用期間長短、頻率，及犯後態度等
    一切情狀，就其所犯上開二罪，各量處如主文所示之刑，並定其應執行之刑，以
    示懲儆。扣案之第一級毒品海洛因一包（驗餘淨重零點零九公克）、摻有海洛因
    香煙一支（海洛因與香煙已無法分離），為第一級毒品，應依毒品危害防制條例
    第十八條第一項前段之規定，均沒收銷燬之。扣案之注射針筒三支，係被告所有
    供其施用海洛因所用之物，業據被告供承在卷，爰併依刑法第三十八條第一項第
    二款規定宣告沒收
據上論斷，應依刑事訴訟法第二百七十三條之一第一項、第二百九十九條第一項前段
，毒品危害防制條例第十條第一項、第二項、第十八條第一項前段，刑法第十一條前
段、第五十六條、第五十一條第五款、第三十八條第一項第二款，判決如主文。
本案經檢察官王家春到庭執行職務。
中　　　華　　　民　　　國　　九十三　　年　　　七　　　月　　 三十 　　日
                                  臺灣板橋地方法院刑事第七庭
                                      法  官  侯　志　融
右正本證明與原本無異。
如不服本判決，應於判決送達後十日內，向本院提出上訴狀。
                                      書記官  吳　進　安
中　　　華　　　民　　　國　　九十三　　年　　　七　　　月　　 三十 　　日
附表本案論罪科刑法條全文：
毒品危害防制條例第十條
施用第一級毒品者，處六月以上五年以下有期徒刑。
施用第二級毒品者，處三年以下有期徒刑。
